【裁判字號】    89,易,1502
【裁判日期】    890616
【裁判案由】    毒品危害防制條例
【裁判全文】
台灣台中地方法院刑事判決                        八十九年度易字第一五二號
    公  訴  人  臺灣台中地方法院檢察署檢察官
    被      告  甲○○
右列被告因違反毒品危害防制條例案件，經檢察官提起公訴（八十九年度毒偵字第二
六五三號），本院判決如左：
    主    文
甲○○連續施用第二級毒品，累犯，處有期徒刑玖月，扣案之安非他命貳包（分別毛
重參點壹公克及毛重零點柒公克），均沒收銷燬之；吸食器壹個，沒收。
    事    實
一、甲○○前曾於民國八十五年間因妨害風化案件，經本院於八十六年一月十三日以
    八十五年度易字第五四三四號判處有期徒刑五月確定，並於八十七年三月五日執
    行完畢。其後復因施用毒品案件，分別經本院裁定送觀察、勒戒後，均認無繼續
    施用毒品之傾向，由檢察官分別於八十七年八月三十一日、八十八年五月十九日
    以八十七年度偵字第一三四六二號、八十八年度偵字第一一五０四號處分不起訴
    確定在案。詎甲○○猶不知悔改，復基於施用第二級毒品安非他命之概括犯意，
    自八十九年三月底某日起至同年四月二日下午二時許止，每二、三日一次，在其
    位於台中市○○區○○里○○路○段三三巷九弄一六號之住處，以及於八十九年
    四月七日下午十一時五十六分許前四日內某時許，在不詳處所，以將安非他命放
    置於玻璃球吸食器內燒烤產生煙霧之方式，連續施用第二級毒品安非他命多次。
    嗣於同年四月七日下午九時十分許，在其上開住處前為警查獲，並扣得安非他命
    貳包（分別毛重三點一公克及零點七公克）及甲○○所有，供施用上開毒品所用
    之吸食器一個。
二、案經台中市警察局第五分局報請台灣台中地方法院檢察署檢察官偵查起訴。
    理    由
一、訊據被告甲○○固對於其確於八十九年三月底某日起至同年四月二日止，有連續
    施用安非他命多次之事實坦承不諱，並有安非他命貳包（分別毛重三點一公克及
    零點七公克）及吸食器一個扣案可憑，足見被告上開部分之自白，核與事實相符
    。惟被告仍矢口否認其於八十九年四月七日前四日內某時許，在不詳處所，有施
    用安非他命一次之犯行，然查被告於八十九年四月七日下午十一時五十六分許為
    警查獲後所採集之尿液，經送台中市衛生局檢驗之結果，確呈甲基安非他命之陽
    性反應，有該局煙毒尿液檢驗成績書附卷可證，是依行政院衛生署藥物食品檢驗
    局函謂，甲基安非他命經口服投與後約百分之七十於二十四小時內自尿中排出，
    約百分之九十於九十六小時內自尿中排出，由於目前國內尿液中甲基安非他命之
    檢驗僅為鑑定其是否呈陽性反應，尚未定其含量，且甲基安非他命成分之檢出與
    其投與方式、投與量、個人體質、採尿時間與檢測儀器之精密度等諸多因素有關
    ，因此僅憑尿液中呈安非他命陽性反應，並無法確實推算吸食時間距採集時間之
    長短，惟依上述資料推斷，最長可能不會超過四日等情，足見被告於採集尿液時
    間即八十九年四月七日下午十一時五十六分許前四日內某時許，確曾在不詳處所
    ，有施用毒品安非他命一次之行為，而被告甲○○上開部分之辯解，應係卸責之
    詞，不足採信。另被告前曾二度因施用毒品，經本院先後裁定送觀察、勒戒後，
    均認無繼續施用毒品之傾向，由檢察官分別於八十七年八月三十一日及八十八年
    五月十九日，先後以八十七年度偵字第一三四六二號、八十八年度偵字第一一五
    ０四號處分不起訴確定在案，有台灣台中地方法院檢察署檢察官不起訴處分書影
    本二份及台灣台中地方法院檢察署刑案資料查註紀錄表在卷足憑，故被告甲○○
    本次再連續施用第二級毒品安非他命，係屬三犯。本件事證明確，被告甲○○之
    犯行，堪以認定。
二、核被告甲○○所為，係違反毒品危害防制條例第十條第二項之施用第二級毒品罪
    。其施用前持有第二級毒品之犯行，均應為施用第二級毒品之行為所吸收，不另
    論罪。被告先後多次施用第二級毒品安非他命之犯行，時間緊接，觸犯構成要件
    相同之罪，顯係基於概括犯意為之，為連續犯，應依刑法第五十六條之規定，以
    一罪論。又公訴人起訴事實雖未敘及被告曾於八十九年四月七日下午十一時五十
    六分許前四日內某時許，在不詳處所，有施用毒品安非他命一次之犯行，然該部
    分事實與公訴人已起訴論罪部分之事實，有連續犯之裁判上一罪關係，應為起訴
    效力所及，本院自應併予審究，附此敘明。被告甲○○前曾於因妨害風化案件，
    經本院於八十六年一月十三日以八十五年度易字第五四三四號判處有期徒刑五月
    確定，並於八十七年三月五日執行完畢，有台灣台中地方法院檢察署刑案資料查
    註紀錄表及台灣高等法院被告全國前案紀錄表在卷可憑，其於五年以內再犯本件
    有期徒刑以上之罪，為累犯，應依刑法第四十七條規定加重其刑。爰審酌被告犯
    罪之動機、目的、手段及前因施用毒品經二次觀察勒戒後，因均認無繼續施用傾
    向，為檢察官先後二次不起訴處分確定後，卻仍再犯本案之罪，而施用第二級毒
    品係屬自戕之行為，及犯罪後之態度尚稱良好，坦認犯行等一切情狀，量處如主
    文所示之刑。扣案之安非他命貳包（分別毛重三點一公克及零點七公克），均係
    毒品，應依毒品危害防制條例第十八條第一項前段之規定，均沒收銷燬之。另扣
    案之吸食器一個，係被告甲○○所有，且供本件犯罪之用，業據被告供承在卷，
    然因非專供施用毒品之器具，是應依刑法第三十八條第一項第二款之規定，宣告
    沒收。
據上論斷，應依刑事訴訟法第二百九十九條第一項前段，毒品危害防制條例第十條第
二項、第二十條第三項前段、第十八條第一項前段，刑法第十一條前段、第五十六條
、第四十七條、第三十八條第一項第二款，判決如主文。
中      華      民      國    八十九    年    六        月    十六      日
                              台灣台中地方法院刑事第六庭
                                  法  官  許  惠  瑜
右正本證明與原本無異。
如不服本判決，應於判決送達後十日內向本院提出上訴狀，上訴於臺灣高等法院臺中
分院( 須附繕本 )。
                                  書記官
中      華      民      國    八十九    年    六        月    十七      日
附錄法條：
毒品危害防制條例第十條第二項


司法院資訊處製作；財團法人民間司法改革基金會備份。
